【裁判字號】    95,易,699
【裁判日期】    950728
【裁判案由】    毒品危害防制條例
【裁判全文】
臺灣桃園地方法院刑事判決               95年度易字第699號
公  訴  人  臺灣桃園地方法院檢察署檢察官
被      告  甲○○
                    （現於臺灣桃園監獄受刑中）
上列被告因違反毒品危害防制條例案件，經檢察官提起公訴（95
年度毒偵字第2063號），被告於本院準備程序進行中，就被訴事
實為有罪之陳述，經本院告知簡式審判程序意旨，並聽取公訴人
及被告之意見後，本院合議庭裁定依簡式審判程序審理，本院判
決如下：
    主  文
甲○○施用第二級毒品，累犯，處有期徒刑陸月，如易科罰金，
以參佰元折算壹日。扣案之第二級毒品甲基安非他命貳包（合計
驗餘含包裝重壹點參參肆公克），沒收銷燬之。
    事  實
一、甲○○前於民國（下同）91年間因犯侵占罪，經本院判處有
    期徒刑4 月確定，於91年4 月24日易科罰金執行完畢。又因
    施用毒品案件，經本院以90年度毒聲字第1788號裁定送觀察
    、勒戒，因認無繼續施用毒品之傾向，業經臺灣桃園地方法
    院檢察署檢察官以90年度毒偵字第1491號為不起訴處分確定
    ；惟其又因施用毒品案件，經本院以90年度毒聲字第3055號
    裁定送觀察、勒戒，因認有繼續施用毒品之傾向，復經本院
    以90年度毒聲字第3286號裁定令入戒治處所施以強制戒治，
    迄91年8 月2 日戒治期滿執行完畢。該次施用毒品案件，並
    經本院以90年度訴字第2089號刑事判決判處應執行有期徒刑
    8 月確定，併同其另因轉讓毒品案件，經臺灣高等法院91年
    度上訴字第1458號刑事判決判處有期徒刑1 年2 月，兩案嗣
    經臺灣高等法院92年度聲字第1244號裁定應執行有期徒刑1
    年9 月確定，於91年9 月11日入監執行，至92年12月11日縮
    刑假釋出監，迄93年5 月19日縮刑假釋期滿，假釋未經撤銷
    ，所餘刑期以已執行完畢論。
二、猶不知悔改，於上開強制戒治執行完畢釋放後5 年內，另基
    於施用第二級毒品甲基安非他命之犯意，於95年4 月1 日晚
    間8 時25分許為警採尿時回溯96小時內某時（不含查獲後至
    採尿時之時間），在臺灣地區某不詳處所，施用第二級毒品
    甲基安非他命1 次。嗣於95年4 月1 日晚間8 時25分許，在
    桃園縣龜山鄉○○村○○路○段492 號前為警查獲，並扣得
    供其施用毒品所持有之第二級毒品甲基安非他命2 包（合計
    驗餘含包裝重1.334 公克）。
三、案經桃園縣政府警察局龜山分局報請臺灣桃園地方法院檢察
    署檢察官偵查起訴。
    理  由
一、被告甲○○所為係犯死刑、無期徒刑、最輕本刑為3 年以上
    有期徒刑以外之罪，被告於準備程序中就被訴事實為有罪之
    陳述，經法官告知簡式審判程序之旨，並聽取公訴人、被告
    之意見後，合議庭認為適宜，依刑事訴訟法第273 條之1 第
    1 項規定，裁定進行簡式審判程序，先此敘明。
二、訊之被告甲○○對於上揭施用第二級毒品甲基安非他命之犯
    行，坦承不諱。而被告於95年4 月1 日晚間8 時25分許為警
    採集之尿液檢體，經送驗結果呈甲基安非他命陽性反應，有
    被採尿人姓名編號對照表、臺灣檢驗科技股份有限公司出具
    之「濫用藥物尿液檢驗報告」各1 紙在卷可憑。且被告為警
    查獲時所扣得之結晶2 包，經送驗結果，均含有第二級毒品
    甲基安非他命成分，亦有行政院衛生署管制藥品管理局鑑定
    書1 紙在卷可按，足認被告之自白與事實相符，堪信其有施
    用第二級毒品甲基安非他命之犯行。又被告曾施用毒品案件
    ，經本院以90年度毒聲字第1788號裁定送觀察、勒戒，因認
    無繼續施用毒品之傾向，業經臺灣桃園地方法院檢察署檢察
    官以90年度毒偵字第1491號為不起訴處分確定；惟其又因施
    用毒品案件，經本院以90年度毒聲字第3055號裁定送觀察、
    勒戒，因認有繼續施用毒品之傾向，復經本院以90年度毒聲
    字第3286號裁定令入戒治處所施以強制戒治，迄91年8 月2
    日戒治期滿執行完畢等情，亦有刑案資料查註紀錄表及臺灣
    高等法院被告前案紀錄表各1 份在卷可稽。本件事證明確，
    被告之犯行堪以認定，應依法論罪科刑。
三、按修正後刑法第2 條第1 項之規定：「行為後法律有變更者
    ，適用行為時之法律。但行為後之法律有利於行為人者，適
    用最有利於行為人之法律」，係規範行為後法律變更所生新
    舊法比較適用之準據法，於新法施行後，應適用新法第2條
    第1 項之規定，為「從舊從輕」之比較；比較時應就罪刑有
    關之共犯、未遂犯、想像競合犯、牽連犯、連續犯、結合犯
    ，以及累犯加重、自首減輕暨其他法定加減原因（如身分加
    減）與加減例等一切情形，綜其全部罪刑之結果而為比較（
    最高法院95年第8 次刑庭會議決議參照）。查被告行為後，
    累犯、易科罰金之折算標準之規定，均有修正：(一)累犯部分
    ：刑法第47條累犯之規定於94年2 月2 日修正公布，並於95
    年7 月1 日施行，修正前刑法第47條規定：「受有期徒刑之
    執行完畢，或受無期徒刑或有期徒刑一部之執行而赦免後，
    5 年以內再犯有期徒刑以上之罪者，為累犯，加重本刑至二
    分之一。」修正後刑法第47條第1 項規定：「受徒刑之執行
    完畢，或一部之執行而赦免後，5 年以內故意再犯有期徒刑
    以上之罪者，為累犯，加重本刑至二分之一。」，自屬法律
    變更。(二)易科罰金之折算標準部分：刑法第41條第1 項業於
    94 年1月7 日修正公布，並於95年7 月1 日施行，修正前刑
    法第41條第1 項前段規定：「犯最重本刑為5 年以下有期徒
    刑以下之刑之罪，而受6 個月以下有期徒刑或拘役之宣告，
    因身體、教育、職業、家庭之關係或其他正當事由，執行顯
    有困難者，得以1 元以上3 元以下折算一日，易科罰金。」
    又被告行為時之易科罰金折算標準，修正前罰金罰鍰提高標
    準條例第2 條前段（現已刪除）規定，就其原定數額提高為
    100 倍折算1 日，則本件被告行為時之易科罰金折算標準，
    應以銀元300 元折算1 日，經折算為新臺幣後，應以新臺幣
    900 元折算為1 日；修正後刑法第41條第1 項前段則規定：
    「犯最重本刑為5 年以下有期徒刑以下之刑之罪，而受6 個
    月以下有期徒刑或拘役之宣告者，得以新臺幣1,000 元、2,
    000 元或3,000 元折算1 日，易科罰金。」此項修正屬科刑
    規範事項之變更，其折算標準為裁判時所應諭知，亦屬法律
    變更。(三)經綜合比較前述新、舊法結果，修正後規定並未較
    有利於行為人，則應依修正後刑法第2 條第1 項前段規定，
    適用行為時（即修正前）之法律。
四、查甲基安非他命為毒品危害防制條例第2 條第2 項第2 款所
    規定之第二級毒品。被告施用甲基安非他命之行為，係犯毒
    品危害防制條例第10條第2 項之施用第二級毒品罪。被告施
    用甲基安非他命前之持有甲基安非他命之低度行為，為高度
    之施用行為所吸收，不另論罪。被告前於91年間因犯侵占罪
    ，經本院判處有期徒刑4 月確定，於91年4 月24日易科罰金
    執行完畢；復因施用毒品案件，並經本院判處應執行有期徒
    刑8 月確定，併同其另因轉讓毒品案件，經臺灣高等法院判
    處有期徒刑1 年2 月，兩案嗣經臺灣高等法院裁定應執行有
    期徒刑1 年9 月確定，於92年12月11日縮刑假釋出監，迄93
    年5 月19日縮刑假釋期滿，假釋未經撤銷，所餘刑期以已執
    行完畢論，此有臺灣高等法院被告前案紀錄表在卷可按，其
    前受有期徒刑執行完畢，於五年以內再犯本件最重本刑為有
    期徒刑以上之罪，為累犯，應依修正前刑法第47條之規定加
    重其刑。爰審酌被告屢次施用毒品而不知悔改，品行不端，
    意志力薄弱，其施用毒品經強制戒治後，仍無法斷絕施用惡
    習，自有使其與社會上毒品來源隔離之必要，及被告犯罪後
    對於施用毒品之犯行已經坦承，態度良好等一切情狀，量處
    如主文所示之刑。扣案第二級毒品甲基安非他命2 包（合計
    驗餘含包裝重1.33 4公克），係被告所有為供施用所持有之
    毒品（該外包裝袋與內含之毒品均已無法完全析離乾淨），
    應依毒品危害防制條例第18條第1 項前段之規定，諭知沒收
    銷燬之。
據上論斷，應依刑事訴訟法第273 條之1 第1 項、第299 條第1
項前段，毒品危害防制條例第10條第2 項、第18條第1 項前段，
修正前刑法第11條，修正後刑法第2 條第1 項前段，修正前刑法
第47條、第41條第1 項前段，修正前罰金罰鍰提高標準條例第2
條，判決如主文。
本案經檢察官何嘉仁到庭執行職務。
中    華    民    國    95    年    7     月    28    日
                  刑事第七庭    法  官  劉為丕
上正本證明與原本無異。
如不服本判決，應於判決送達後10日內向本院提出上訴狀（應附
繕本），上訴於臺灣高等法院。
                                書記官  顏美惠
中    華    民    國    95    年    8     月    2     日
附錄本案論罪科刑法條：
毒品危害防制條例第10條
施用第一級毒品者，處 6 月以上 5 年以下有期徒刑。
施用第二級毒品者，處 3 年以下有期徒刑。


司法院資訊處製作；財團法人民間司法改革基金會備份。
